臺灣彰化地方法院交通事件裁定　　　　96年度交聲字第279號
原處分機關　　 交通部公路總局台中區監理所彰化監理站
異　議　人
即受處分人　　 甲○○
上列異議人即受處分人因違反道路交通管理處罰條例案件，對於
交通部公路總局台中區監理所彰化監理站九十六年三月二十六日
彰監裁四字第裁六四—ＧＤ0000000號處分不服，聲明異
議，本院裁定如下：
    主  文
異議駁回。
    理  由
一、原處分機關意旨略以：臺中市警察局第二分局於九十六年三
    月十八日以中市警交字第ＧＤ0000000號違規通知單
    ，當場舉發駕駛人甲○○駕駛八一八五—ＮＥ號自小客車，
    於九十六年二月十日五時三十八分許，在台中市○○路與太
    平路口有「駕駛執照吊扣期間駕車」之違規情形，該所爰依
    違反道路交通管理處罰條例第二十一條第一項第五款之規定
    ，裁處罰鍰新臺幣九千元整，並吊銷駕駛執照，一年內禁考
    。
二、聲明異議意旨略以：本人未曾駕駛過該車（八一八五—ＮＥ
    號自小客車），也不認識其車主云云。
三、按道路交通管理處罰條例第二十一條第一項第五款之規定，
    汽車駕駛人，有駕駛執照吊扣期間駕駛小型車或機器腳踏車
    者，處新臺幣六千元以上一萬二千元以下罰鍰，並當場禁止
    其駕駛。同條例第二十一條第四項之規定，第五款並吊銷其
    駕駛執照。
四、經查：異議人辯稱未曾駕駛過該車（八一八五—ＮＥ號自小
    客車），也不認識其車主云云，然經證人即臺中市警察局第
    二分局育才派出所警員乙○○到庭結證稱：我當日開單舉發
    的對象，就是法庭上的異議人沒有錯。當日他在太平路及雙
    十路口，他闖紅燈，我們駕駛警車將他攔下，我們請他出示
    駕照行照，他說他的駕照放在家中，所以他出示身分證，我
    們用隨身電腦查證他的身分證，身分確認之後才開單告發等
    語（見本院九十六年五月十一日訊問筆錄）。按證人乙○○
    乃為原處分機關所認定受處分人有前開違規行為之證人，其
    並在本院以言詞證述受處分人有前開違規事實，且依卷存證
    據資料內並無任何積極證據足以證明證人上開證述係屬虛偽
    ，亦無足以令人顯信證人證述為不可採之品性證據或前科證
    據存在，本院自不得僅以證人為本件開單告發受處分人之員
    警，而全盤抹煞其在訴訟上所具有之證人資格及其證言之證
    明力，況證人乙○○與受處分人間並不認識，彼此間當無怨
    恨仇隙，當不致甘冒瀆職或偽證罪責，而故意誣攀異議人有
    違規事實。況參酌異議人於九十六年五月十一日當庭書寫十
    次姓名之筆跡，與舉發違反道路交通管理事件通知單（中市
    警交字第ＧＤ0000000號）被通知人欄上「甲○○」
    之簽名，以肉眼仔細辨識該簽名之字體結構、筆法走勢、特
    殊轉折，發現其運筆及書寫之特性顯為雷同，顯係由同一人
    所為之，堪認舉發違反道路交通管理事件通知單被通知人欄
    上「甲○○」之簽名應係異議人所親為無訛，益徵證人乙○
    ○之上開證述確與事實相符，洵堪採信。是故，異議人上揭
    所辯，不足採信。綜上所述，本件事證已臻明確，異議人確
    有於上揭時、地，有駕駛執照吊扣期間駕車之違規情事無訛
    。原處分機關據以援引上開規定，依法裁處，並無不當。本
    件異議為無理由，應予駁回。
據上論斷，應依道路交通案件處理辦法第十九條，裁定如主文。
中　　華　　民　　國　　96　　年　　5　　月　　31　　日
                  交通法庭           法  官   吳俊螢
以上正本證明與原本無異。
如不服本裁定，應於裁定送達後五日內向本院提出抗告狀 (須附
繕本 )。
中　　華　　民　　國　　96　　年　　5　　月　　31　　日
                                     書記官   林怡吟
